【裁判字號】    90,上易,255
【裁判日期】    901220
【裁判案由】    贓物
【裁判全文】
臺灣高等法院花蓮分院刑事判決                      九十年度上易字第二五五號
    上訴人即被告  丙○○
右上訴人即被告因贓物案件，不服臺灣花蓮地方法院九十年度易字第二七三號中華民
國九十年七月三十一日第一審判決（起訴案號：臺灣花蓮地方法院檢察署八十九年度
偵字第二七八四號），提起上訴，本院判決如左：
    主  文
上訴駁回。
    事實及理由
一、本案經本院審理結果，認第一審以上訴人即被告（以下簡稱被告）丙○○係犯刑
    法第三百四十九條第二項之故買贓物罪，判處有期徒刑六月，並諭知易科罰金之
    折算標準。認事用法及量刑核無不當，應予維持，並引用第一審判決書記載之事
    實、理由及證據。
二、上訴意旨略以：(一)甲○○所出具之修車費收據，可證明被告支付之新台幣（下同
    ）二十三萬元確係修車款，並非購買贓車款。(二)由雜誌中古車行情表，或汽車商
    同業公會鑑價師會刊，或向汽車商同業公會鑑價組函詢，均可知被告之車價最少
    有六十餘萬元。(三)請求傳訊證人丁○○證明被告車輛車禍後之損害情形，並傳訊
    證人甲○○、乙○○對質，及接受測謊。(四)原審九十年七月十二日之筆錄記載，
    內容有誤。(五)被告取回車輛後，仍不避諱至監理站驗車，至原場維修，顯非明知
    所駕為贓車之贓物犯車主行徑。(六)由上證據可知被告之車可修復，且尚有高額價
    值，不可能以等額修車款故意買入一部贓車，可證被告主觀上無故買贓物之故意
    云云。惟查：
  (一)證人甲○○於警訊、偵查及原審均證稱：伊與被告於協議以二十三萬元代價修復
    被告前揭汽車時，伊曾告知被告，伊將以竊取同型汽車並更換車體之方式進行修
    復工作，修復期間，被告亦曾前往伊所經營之修車廠向其詢問修車進度，伊有告
    訴被告該車體是別人偷的等語（見警訊卷第二頁、偵查卷第二十四反面至第二十
    六頁反面、原審九十年七月十二日、九十年七月十九日訊問筆錄、九十年七月二
    十六日審判筆錄）；經本院再次訊問證人甲○○，其亦堅詞上開證言為事實。甚
    至本院囑託法務部調查局對被告及證人甲○○實施測謊結果，就證人甲○○稱：
    其有告訴被告車子是贓車一節，經測試無情緒波動反應，研判未說謊；反倒是被
    告稱：1.查獲前其不知車子是贓車，2.查獲時其未撕掉車子條碼貼紙，上述問題
    經測試呈情緒波動反應，研判有說謊等情，有九十年十一月五日法務部調查局測
    謊報告書在卷足憑。以上直接之積極證據，均足以證明被告確有故買贓物之主觀
    犯意。
  (二)本院勘驗原審九十年七月十二日訊問期日錄音帶結果，並未發現該期日之訊問筆
    錄有誤載情形，有勘驗筆錄附卷可稽，被告亦接受此一勘驗結果。
  (三)甲○○出具予被告之收據雖記載有「修車費」字樣，惟金額僅五萬元（詳原審卷
    第四十頁），並非被告所指之二十三萬元。況甲○○所出售予被告者既為贓物；
    衡之常情，自不可能書寫出售贓物內容之收據，以曝其犯行之理。是依此收據，
    尚無從為被告有利之認定。
  (四)另雖證人丁○○在本院證明被告車輛車禍後之損害情形，被告所提各項證據能證
    明其車輛車禍後之車價最少有六十餘萬元，及縱被告取回車輛後，仍不避諱至監
    理站驗車、至原場維修等情屬實；均要屬間接證據，尚無法推翻首揭直接之積極
    證據，亦難為被告有利之證明。
  (五)綜上所述，被告之上訴難認有理由，應予駁回。
據上論斷，應依刑事訴訟法第三百七十三條、第三百六十八條，判決如主文。
本案經檢察官崔紀鎮到庭執行職務。
中      華      民      國  九十      年     十二     月     二十     日
                                  審判長法官  吳  鴻  章
                                        法官  黃  永  祥
                                        法官  林  德  盛
右正本證明與原本無異。
本件不得上訴。
                                      書記官  劉  夢  蕾
中      華      民      國    九十      年     十二     月     二十     日


司法院資訊處製作；財團法人民間司法改革基金會備份。
